【裁判字號】    97,易,2872
【裁判日期】    971031
【裁判案由】    毒品危害防制條例
【裁判全文】
臺灣臺北地方法院刑事判決              97年度易字第2872號
公  訴  人  臺灣臺北地方法院檢察署檢察官
被      告  甲○○
上列被告因毒品危害防制條例案件，經檢察官提起公訴（97年度
毒偵字第2906號），被告於本院審理中，就被訴事實為有罪之陳
述，經本院告知簡式審判程序意旨，並聽取公訴人及被告之意見
後，本院裁定依簡式審判程序審理，判決如下：
    主    文
甲○○施用第二級毒品，累犯，處有期徒刑拾月。扣案之第二級
毒品甲基安非他命因壹包（含塑膠袋重零點肆肆玖公克）沒收銷
燬之。
    犯罪事實
一、甲○○前因施用第二級毒品案件，經本院以95年度易字第16
    26號判決判處有期徒刑7 月確定，後減刑為3 月又15日，甫
    於民國96年7 月16日（因減刑）縮刑期滿執行完畢。
二、甲○○前因施用毒品案件，經本院裁定送觀察、勒戒，於89
    年8 月29日因無繼續施用傾向執行完畢釋放，後於觀察勒戒
    執行完畢釋放後5 年內94年5 月間，已再因施用第二級毒品
    案件，經本院以94年度簡字第983 號判決判處有期徒刑4 月
    確定（後又多次犯施用毒品罪而經法院論罪科刑）。竟仍未
    能戒除毒癮，基於施用第二級毒品之犯意，於97年8 月18日
    、19日左右某時，在其位於臺北市○○區○○路137 巷14號
    4 樓之住處內，以將毒品置於吸食器內點燃吸煙之方式，施
    用第二級毒品甲基安非他命（起訴書誤載為安非他命）1 次
    。嗣為警於同年月20日下午6 時30分許，在其住處3 樓樓梯
    口查獲，並扣得甲基安非他命1 包（含塑膠袋重0.449 公克
    、淨重0.249 公克，塑膠袋與毒品依其性質顯不能完全析離
    ）。
三、案經臺北市政府警察局中山分局報請臺灣臺北地方法院檢察
    署檢察官偵查起訴。
    理    由
一、程序部分：本件被告甲○○所犯係死刑、無期徒刑或最輕本
    刑為3 年以上有期徒刑以外之罪，其於審理中就被訴事實為
    有罪之陳述，經本院告知簡式審判程序之旨，並聽取當事人
    意見後，本院遂依刑事訴訟法第284 條之1 、第273 條之1
    第1 項規定裁定進行簡式審判程序，合先敘明。
二、上開事實，業據被告於本院97年10月20日之審理程序中坦承
    不諱，且被告此次驗尿結果，就安非他命（安非他命、甲基
    安非他命）類確呈現陽性反應，檢體編號核亦無誤，此有台
    灣尖端先進生技醫藥股份有限公司濫用藥物檢驗報告及尿液
    檢體委驗單（編號：036324號）各1 件存卷可查，另有扣案
    之上開甲基安非他命1 包為憑，並有交通部民用航空局航空
    醫務中心毒品鑑定書、警製毒品初步鑑驗報告書、自願受搜
    索同意書、搜索扣押筆錄、現場照片等為憑，堪認被告確於
    上開時、地，有施用第二級毒品甲基安非他命1 次之行為，
    則被告上開任意性自白核與事實相符而可採信，本案事證已
    臻明確，其犯行堪以認定；又查被告前因施用毒品案件，經
    本院裁定送觀察、勒戒，於89年8 月29日因無繼續施用傾向
    執行完畢釋放，後於觀察勒戒執行完畢釋放後5 年內之94年
    5 月間，已再因施用第二級毒品案件，經本院以94年度簡字
    第983 號判決判處有期徒刑4 月確定（後又多次犯施用毒品
    罪而經法院論罪科刑），此有臺灣高等法院被告前案紀錄表
    1 件在卷可參，是被告此次施用毒品雖已距其觀察勒戒執行
    完畢釋放後5 年以上，但仍應依法追訴處罰。
三、核被告所為，係犯毒品危害防制條例第10條第2 項之施用第
    二級毒品罪。被告持有毒品之行為，為施用毒品所吸收，不
    另論罪。查被告前因施用第二級毒品案件，經本院以95年度
    易字第1626號判決判處有期徒刑7 月確定，後減刑為3 月又
    15日，於96年7 月16日（因減刑）縮刑期滿執行完畢，此有
    臺灣高等法院被告前案紀錄表1 件附卷可參，其於5 年內故
    意再犯本件最重為有期徒刑以上之罪，為累犯，應依刑法第
    47條第1 項之規定加重其刑。爰審酌被告此次犯後坦承犯行
    ，態度尚可，但屢有毒品之前案紀錄，仍未能戒除毒癮復行
    施用，暨被告之素行、生活狀況、犯罪所生之危害、持有毒
    品之多寡等一切情狀，認公訴檢察官具體求處之有期徒刑1
    年尚嫌過重，爰量處如主文所示之刑。扣案之第二級毒品甲
    基安非他命1 包（含塑膠袋重0.449 公克、淨重0.249 公克
    ，包裝及毒品依其性質顯不能完全析離），係查獲之第二級
    毒品，不問是否屬於犯人所有，均應依毒品危害防制條例第
    18條第1 項前段之規定，諭知沒收銷燬。
四、末被告此次為警採集尿液後檢驗結果，安非他命、甲基安非
    他命均呈陽性反應，此有上開濫用藥物檢驗報告在卷可稽；
    查施用安非他命後，其尿液不致檢出甲基安非他命陽性反應
    ，而施用甲基安非他命後，其尿液可檢出甲基安非他命和其
    代謝物安非他命成分，此有行政院衛生署管制藥品管理局93
    年11月2 日管檢字第0930010499號函可按，是被告尿液經檢
    驗出甲基安非他命陽性部分，係被告施用甲基安非他命所致
    ，而檢驗出安非他命陽性部分，雖施用甲基安非他命、安非
    他命均可檢驗出安非他命陽性反應，但如前所述，本件已可
    認定被告確有施用甲基安非他命犯行，且卷內並無其他積極
    證據證明被告另有施用安非他命犯行，參諸國內幾乎都係濫
    用甲基安非他命者，鮮有濫用安非他命者（遲至89年5 月間
    國內方出現第1 次在錠劑中檢驗出安非他命，而非甲基安非
    他命之案例），依證據裁判原則，應認前開安非他命陽性反
    應，仍係被告施用甲基安非他命後經代謝作用所致，故雖檢
    察官認被告所施用之毒品為安非他命，且安非他命與甲基安
    非他命同屬安非他命類之中樞神經興奮劑，惟2 者究係不同
    之第二級毒品，仍應究明並更正之，附此敘明。
據上論斷，應依刑事訴訟法第284 條之1 、第273 條之1 第1 項
、第299 條第1 項前段，毒品危害防制條例第10條第2 項、第18
條第1 項前段，刑法第11條、第47條第1 項，判決如主文。
本案經檢察官林冠佑到庭執行職務。
中    華    民    國    97    年    10    月    31    日
                  刑事第五庭  法  官  吳勇毅
以上正本證明與原本無異。
如不服本判決，應於判決送達後10日內向本院提出上訴狀（應附
繕本），其未敘述上訴理由者，應於上訴期間屆滿後20日內補提
理由書狀於本院。
                              書記官  游秀珠
中    華    民    國    97    年    10    月    31    日
附錄本案論罪科刑法條全文：
毒品危害防制條例第10條
施用第一級毒品者，處 6 月以上 5 年以下有期徒刑。
施用第二級毒品者，處 3 年以下有期徒刑。


司法院資訊處製作；財團法人民間司法改革基金會備份。
